臺灣基隆地方法院基隆簡易庭小額民事判決
111年度基小字第1046號
原      告  仲信資融股份有限公司

法定代理人  陳瑞興  
訴訟代理人  林資敏  
被      告  林潮昌  



上列當事人間給付買賣價金事件，本院於民國111年5月25日辯論
終結，判決如下：
    主      文
被告應給付原告新臺幣陸萬零參佰零柒元，及自民國一百零七年
十月二十一日起至民國一百一十年七月十九日止，按週年利率百
分之二十計算之利息，暨自民國一百一十年七月二十日起至清償
日止，按週年利率百分之十六計算之利息。
訴訟費用新臺幣參仟捌佰肆拾貳元由被告負擔。
本判決第一項得假執行。但被告如以新臺幣陸萬零參佰零柒元為
原告預供擔保，得免為假執行。
    事實及理由
一、原告主張：
    被告於民國107年3月16日，以分期付款買賣方式，向訴外人
    郭賜美有限公司（下稱郭賜美公司）購買勁戰機車1輛；雙
    方約定，買賣價款總計新臺幣（下同）83,502元，被告應自
    107年5月20日起至108年10月20日止，分18期繳交買賣價款
    （每期應繳4,639元），倘有遲延付款等情事，全部債務視
    為到期，被告並應按週年利率20%計付遲延利息（惟民法第2
    05條已於110年1月20日修正並自110年7月20日施行，依修正
    後之法律規定，約定利率超過週年16%者，超過部分之約定
    ，無效）。因被告自第6期開始，即無任何繳款紀錄（被告
    僅止繳款至第5期），以致喪失分期利益，而訴外人郭賜美
    公司則將上揭買賣價金債權讓與原告，並於締約當時通知被
    告，是原告乃本於買賣契約以及債權讓與之法律關係，提起
    本件給付買賣價金之訴，並聲明：被告應給付原告60,307元
    ，及自107年10月21日起至110年7月19日止，按週年利率20%
    計算之利息，暨自110年7月20日起至清償日止，按週年利率
    16%計算之利息。
二、被告答辯：
　　被告係因入監服刑，方未按期繳交分期價款。
三、本院判斷：　　
　　原告主張之上開事實，業據提出與其主張相符之分期付款申
    請表、分期付款約定書、分款付款繳款明細等件為證，且為
    被告之所不爭。從而，本院綜合上開證據調查結果，堪信原
    告旨揭主張俱為真實；至被告雖稱其因案入監，然被告究因
    何事違約？乃至被告有無清償能力？俱與「原告請求有無理
    由」迥不相牟，換言之，就令被告「入監服刑以致遲誤繳款
    期限」，核此亦屬原告債權將來能否獲償或滿足之他事，對
    被告依法應擔負之清償責任既不生影響，亦不生給付不能之
    問題。從而，原告本於買賣以及債權讓與之法律關係，請求
    被告給付如主文第一項之所示，為有理由，應予准許。
四、本件第一審裁判費為1,000元，加計人犯提解費2,842元，本
    件訴訟費用額確定為3,842元，爰依職權確定前開訴訟費用
    由敗訴之被告負擔。
五、本判決第一項係適用小額訴訟程序所為被告敗訴之判決，依
    民事訴訟法第436條之20之規定，應依職權宣告假執行，爰
    依職權宣告之，併依同法第436條之23準用同法第436條第2
    項，再準用同法第392條第2項規定，酌情宣告被告預供相當
    之擔保金額後得免為假執行。
中　　華　　民　　國　　111 　年　　5 　　月　　25　　日
                  基隆簡易庭法  官   王慧惠
以上正本係照原本作成。　　　　　　　　　     
對於本件判決如有不服，應於收受送達後20日內向本院提出上訴
書狀，上訴於本院合議庭，並按他造當事人之人數附具繕本。
當事人之上訴，非以判決違背法令為理由不得為之，上訴狀應記
載上訴理由，表明下列各款事項：
㈠原判決所違背之法令及其具體內容。
㈡依訴訟資料可認為原判決有違背法令之具體事實。
如委任律師提起上訴者，應一併繳納上訴審裁判費。　　　　
中　　華　　民　　國　　111 　年　　5 　　月　　25　　日
                           書記官   姚安儒